【裁判字號】    97,交簡抗,1
【裁判日期】    970724
【裁判案由】    公共危險
【裁判全文】
臺灣桃園地方法院刑事裁定             97年度交簡抗字第1號
抗  告  人
即  被  告  甲○○
上列抗告人因公共危險案件，不服本院交通法庭中華民國97年6
月13日97年度桃交簡字第1223號裁定，提起抗告，本院裁定如下
：
    主  文
抗告駁回。
    理  由
一、原裁定意旨略以：按提起上訴，應自判決送達後10日內為之
    ，刑事訴訟法第349 條定有明文。本件抗告人即被告甲○○
    係於民國97年4 月28日收受本院判決書之送達，有送達證書
    可查，乃抗告人遲至97年6 月2 日始提起上訴，已逾10日之
    上訴期間（本件判決已於同年5 月12日確定），顯屬違背法
    律上之程式，應予駁回等語。
二、抗告意旨略以：抗告人於本案上訴之法定期間內恰因臺灣雲
    林地方法院隆96執字第22655 號辦理執行命令撤銷債務清償
    結案，因而耽誤上訴期間，請求撤銷原審裁定云云。
三、按提起上訴，應自判決送達後10日內為之，刑事訴訟法第34
    9 條定有明文。次按同法第362 條前段規定：原審法院認為
    上訴不合法律上之程式或法律上不應准許或其上訴權已經喪
    失者，應以裁定駁回之，且依同法第455 條之1 規定，上開
    規定於簡易判決之上訴程序亦有準用。再送達文書，除本章
    有特別規定外，準用民事訴訟法之規定，刑事訴訟法第62條
    亦有明定，而依民事訴訟法第137 條第1 項之規定，送達於
    住居所、事務所或營業所不獲會晤應受送達人者，得將文書
    付與有辨別事理能力之同居人或受僱人。
四、經查：本件抗告人即被告林永堂因公共危險案件，經原審於
    97年4 月15日判決後，原審法院業於同年月22日將判決書正
    本送達抗告人位於桃園縣八德市○○街36號1 樓住居所，因
    未獲會晤其本人，而將判決正本付與其同居之妻黃粉受領，
    有送達證書1 紙在卷可稽（原審卷第7 頁），而抗告人復無
    在監在押無法受領之情形，有臺灣高等法院被告前案紀錄表
    1 紙在卷可憑，是以上開送達自屬合法。爰應自該日之翌日
    （即23日）起算上訴期間，復因抗告人住居所係在原審法院
    所轄之桃園縣八德市範圍內，其向原審法院所為訴訟行為，
    加計在途期間1 日，故抗告人上訴期間應於97年5 月3 日屆
    滿，惟因該日係屬於星期六之假日，依民法第122 條之規定
    ，應延至同年月5 日（星期一）屆滿。惟查抗告人遲至同年
    6 月2 日始向原審提起上訴，有卷附上訴狀其上之原審法院
    收狀章戳在卷可查（原審卷12頁），顯已逾越法定上訴期間
    ，抗告人之上訴即屬違背法律上之程式，且無從補正，原審
    因而依刑事訴訟法第362 條前段之規定，裁定駁回抗告人之
    上訴，於法尚無違誤，抗告人仍執上開意旨提起抗告，為無
    理由，應予駁回。
據上論斷，應依刑事訴訟法第412條前段，裁定如主文。
中    華    民    國    97    年    7     月    24    日
                  刑事第九庭   審判長 法  官  游紅桃
                                      法  官  何燕蓉
                                      法  官  蘇琬能
以上正本證明與原本無異。
不得抗告。
                                      書記官  許家慧
中    華    民    國    97    年    7     月    24    日


司法院資訊處製作；財團法人民間司法改革基金會備份。
